【裁判字號】    97,易,297
【裁判日期】    970414
【裁判案由】    竊盜
【裁判全文】
臺灣高雄地方法院刑事判決               97年度易字第297號
公  訴  人  臺灣高雄地方法院檢察署檢察官
被      告  乙○○
                    （在臺灣高雄監獄受刑中）
上列被告因竊盜案件，經檢察官提起公訴（96年度偵字第33868
號、第36018 號），嗣因被告就被訴事實為有罪之陳述，經本院
告知簡式審判程序意旨，並聽取公訴人及被告之意見後，本院合
議庭裁定由受命法官獨任依簡式審判程序，判決如下：
    主  文
乙○○竊盜，累犯，處有期徒刑參月，扣案之手套壹雙沒收；又
攜帶兇器竊盜，累犯，處有期徒刑捌月，扣案之手套壹雙、鉗子
壹支均沒收。應執行有期徒刑拾月，扣案之手套貳雙、鉗子壹支
均沒收。
    事  實
一、乙○○前於民國93年間因竊盜案件，經本院以93年度易字第
    1411號判決判處有期徒刑10月確定，於95年8 月14日執行完
    畢。詎仍不知悔改，而為下列竊盜行為：
  (一)於96年11月26日1 時50分許，基於為自己不法所有之意圖，
    至高雄市○○區○○路156 巷口工地內，徒手竊取丙○○所
    有之鐵板6 片、鐵條16條、鐵管12條、鐵支4 條，得手後置
    於工地附近路旁欲變賣現金花用，正於乙○○繼續拆解鷹架
    之際，為警方當場查獲，並扣得乙○○所有用以拆解鷹架所
    用之手套1 雙及竊得置於路旁之上開鐵製品（已發還丙○○
    ）。
  (二)又於同年12月17日6 時30分許，另行基於為自己不法所有之
    意圖，至上開工地，持其所有客觀上足對人之生命、身體構
    成威脅，可供兇器使用之鉗子1 支，竊取丙○○所有之鐵架
    4 個、電線1 綑、新水管1 梱、木製樓梯1 個、交通錐2 個
    ，得手後藏置在不知情之陳永健所停放在工地附近之車牌號
    碼CU-4837 號自用小貨車上，欲變賣現金花用，正於乙○○
    搬運上開鐵製品至自小貨車之際，為警方當場查獲，並扣得
    乙○○所有用以拆解鷹架所用之手套1 雙、鉗子1 支及竊得
    之上開鐵製品（以發還丙○○）。
二、案經高雄市政府警察局新興分局報請臺灣高雄地方法院檢察
    署檢察官偵查起訴。
    理  由
一、按本件被告乙○○所犯刑事訴訟法第376 條第2 款所列之罪
    ，其於準備程序就前揭被訴事實為有罪之陳述，經受命法官
    告知簡式審判程序之旨，並聽取其與公訴人之意見後，本院
    認無不得或不宜改依簡式審判程序進行之處，爰依刑事訴訟
    法第273 條之1 第1 項、第284 條之1 ，裁定本件由受命法
    官獨任進行簡式審判程序，合先敘明。
二、上揭犯罪事實，迭經被告乙○○於警詢、偵查及本院審理時
    坦承不諱，並經證人丙○○、陳永健於警詢時證述明確，且
    有贓物認領保管單2 張、查獲現場照片11張在卷可憑，復有
    扣案之手套2 雙、鉗子1 支可佐，足證被告自白與事實相符
    ，堪以採信。本案事證明確，被告犯行洵堪認定，應予依法
    論科。
三、查被告乙○○用以犯犯罪事實(二)犯行所持之鉗子1 支，長約
    21公分，為鐵製材質、質地鈍重，此經本院審理時當庭勘驗
    在卷，客觀上足對人之生命、身體安全構成威脅，足供作為
    兇器使用。核被告就犯罪事實(一)所為，係犯刑法第320 條第
    1 項竊盜罪，就犯罪事實(二)所為，係犯同法第321 條第1 項
    第3 款攜帶兇器竊盜罪。被告前於93年間因竊盜案件，經本
    院以93年度易字第1411號判決判處有期徒刑10月確定，於95
    年8 月14日執行完畢，此有臺灣高等法院被告前案紀錄表1
    份附卷可憑，被告前受有期徒刑之執行完畢後，5 年內故意
    再犯本件有期徒刑以上之罪，為累犯，應依刑法第47條第1
    項之規定，加重其刑。爰審酌被告正值青壯，竟不思以正當
    途徑賺取生活所需，恣意竊取他人財物，危害社會治安程度
    甚鉅，行為實不足取，惟念及被告尚能及時悔悟，坦承犯行
    ，並衡酌犯罪之手段，被害人之損失等一切情狀，分別量處
    如主文所示之刑，並定應執行刑。扣案之手套2 雙，分別為
    被告所有供犯犯罪事實(一)(二)竊取鐵製品所用之物，業經被告
    於警詢時供述明確，應依刑法第38條第1 項第2 款宣告沒收
    。扣案之鉗子1 支，被告於本院審理時雖辯稱非其所有，惟
    被告於警詢時已坦承為其所有，且亦未經由工地負責人丙○
    ○領回，足見該鉗子並非工地施工時工人所使用之物，而為
    被告所有供犯犯罪事實(二)竊盜犯行所用之物，爰依同法第38
    條第1 項第2 款宣告沒收。
據上論斷，應依刑事訴訟法第299 條、第273 條之1 第1 項、第
284 條之1 ，刑法第320 條第1 項、第321 條第1 項第3 款、第
47條第1 項、第51條第5 款、第38條第1 項第2 款，刑法施行法
第1 條之1，判決如主文。
本案經檢察官甲○○到庭執行職務。
中    華    民    國    97    年    4     月    14    日
                  鳳山刑事第一庭      法  官  林芳華
以上正本證明與原本無異。
如不服本判決應於收受本判決後10日內向本院提出上訴書狀，並
應敘述具體理由，如未敘述上訴理由者，應於上訴期間屆滿後20
日內補提理由書狀於本院（均須按他造當事人之人數附繕本）「
切勿逕送上級法院」。
中    華    民    國    97    年    4     月    14    日
                                      書記官  黃靖媛
附錄本案論罪科刑法條
刑法第320條第1項
意圖為自己或第三人不法之所有，而竊取他人之動產者，為竊盜
罪，處 5 年以下有期徒刑、拘役或 500元以下罰金。
刑法第321條第1項
犯竊盜罪而有左列情形之一者，處6 月以上、5 年以下有期徒刑
：
一、於夜間侵入住宅或有人居住之建築物、船艦或隱匿其內而犯
    之者。
二、毀越門扇、牆垣或其他安全設備而犯之者。
三、攜帶兇器而犯之者。
四、結夥三人以上而犯之者。
五、乘火災、水災或其他災害之際而犯之者。
六、在車站或埠頭而犯之者。


司法院資訊處製作；財團法人民間司法改革基金會備份。
